【裁判字號】    98,消債更,22
【裁判日期】    981211
【裁判案由】    更生事件
【裁判全文】
臺灣士林地方法院民事裁定            98年度消債更字第22號
債  務  人  甲○○○○○○
代  理  人  李詩楷律師
上列當事人聲請更生事件，本院裁定如下：
    主  文
債務人甲○○○○○○自中華民國九十八年十二月十一日下午五
時起開始更生程序。
命司法事務官進行本件更生程序。
    理  由
一、按債務人不能清償債務或有不能清償之虞，且無擔保或無優
    先權之債務總額未逾新臺幣（下同）1,200 萬元者，於法院
    裁定開始清算程序或宣告破產前，得向法院聲請更生，觀諸
    消費者債務清理條例第3 條、第42條第1 項規定自明。次按
    ，法院開始更生程序之裁定，應載明其年、月、日、時，並
    即時發生效力。法院開始更生或清算程序後，得命司法事務
    官進行更生或清算程序，必要時得選任律師、會計師或其他
    適當之自然人或法人一人為監督人或管理人，復為同條例第
    45條第1 項、第16條所明定。
二、債務人聲請意旨略以：債務人無財產，又因其幼子甫出生，
    債務人須在旁照料看管，無法外出工作，惟待其脫離哺乳期
    後，伊即可謀詢穩定工作；視伊負債總金額約206 萬3,664
    元，現又無工作，全賴配偶及家人負擔伊個人支出與其幼子
    之扶養費，債務人實有不敷清償債務之情事。伊曾於民國97
    年間以書面向最大債權金融機構即中國信託商業銀行股份有
    限公司（下稱中信銀行）請求共同協商債務清償方案，然因
    無法確認中信銀行提出之還款金額致前置協商不成立，又伊
    未經法院裁定開始清算程序或宣告破產，故向本院聲請更生
    等語。
三、經查，債務人所主張之上開事實，業據提出前置協商不成立
    通知書正本 (見本院卷第33頁）、債務人全戶戶籍謄本正本
    （見本院卷第17至18頁）、財產及收入狀況說明書（見本院
    卷第80至81頁）、財團法人金融聯合徵信中心當事人綜合信
    用報告－債務清理條例前置協商專用債權人清冊正本（見本
    院卷第26至30頁）、全國財產稅總歸戶財產查詢清單正本（
    見本院卷第11頁）等為證，核閱屬實，堪認為真正。佐諸債
    務人財政部臺北市國稅局95及96年度綜合所得稅各類所得資
    料清單正本（見本院卷第12頁、第56頁），債務人收入確不
    足履行上開協商條件，核與債務人前揭聲請狀記載及本院查
    詢結果相符。準此以觀，債務人主張其有不可歸責於己之事
    由，致履行協商條件顯有困難，堪認為真實。此外，復查無
    債務人有消費者債務清理條例第6 條第3 項、第8 條或第46
    條各款所定駁回更生聲請之事由存在，則債務人聲請更生，
    應屬有據。
四、爰裁定如主文。
中    華    民    國    98    年    12    月    11    日
                  民事第一庭  法      官  王本源
上為正本係照原本作成。
本件不得抗告。
中    華    民    國    98    年    12    月    11    日
                              書  記  官  周嫣蘋


司法院資訊處製作；財團法人民間司法改革基金會備份。
